【裁判字號】    97,易,4017
【裁判日期】    971231
【裁判案由】    竊盜
【裁判全文】
臺灣臺中地方法院刑事判決              97年度易字第4017號
公  訴  人  臺灣臺中地方法院檢察署檢察官
被      告  甲○○
上列被告因竊盜案件，經檢察官提起公訴（97年度偵字第22340
號），本院判決如下：
    主    文
甲○○竊盜，累犯，處有期徒刑肆月，如易科罰金，以新臺幣壹
仟元折算壹日。
    犯罪事實
一、甲○○前於民國九十五年間，曾因違反毒品危害防制條例與
    竊盜案件，經本院先後以九十五年度訴字第七八九號、九十
    五年度沙簡字第一一三號分別判處有期徒刑七月、十月及三
    月，並裁定定應執行刑為有期徒刑一年六月確定，入監執行
    後，適遇中華民國九十六年罪犯減刑條例之實施，其所受前
    揭有期徒刑之宣告乃經均減刑，並定應執行刑為有期徒刑九
    月確定，甫在九十六年七月十六日因縮刑期滿執行完畢。詎
    甲○○仍不知悛悔警惕，竟意圖為自己不法之所有，並基於
    竊盜之犯意，於九十七年九月十三日十一時五十分許，侵入
    謝聰烽所有、位於臺中縣梧棲鎮○○路一二二號之「階梯美
    語幼稚園」內（係屬無人居住之三樓建築物，下稱上址幼稚
    園；甲○○侵入他人建築物部分未據告訴），徒手竊取置放
    在上址幼稚園三樓頂樓、為屬謝聰烽持有管領之手電筒一支
    及供該頂樓中央空調冷氣之測量溫度儀表一個【起訴書誤載
    為控壓器儀錶，下稱前開溫度儀表，二者價值合計約新臺幣
    （下同）數百元】，得手後欲離去上址幼稚園之際，為巡邏
    警員當場查獲，並扣得前開手電筒一支及溫度儀表一個（均
    已發還），因而查悉上情。
二、案經臺中縣警察局清水分局報請臺灣臺中地方法院檢察署檢
    察官偵查起訴。
    理    由
一、證據能力之說明：查檢察官及被告甲○○對於本判決所引用
    之下列各項證據方法之證據能力，於本院準備程序時均表示
    無意見，且於法院調查證據時，知有刑事訴訟法第一百五十
    九條第一項不得為證據之情形，亦未於言詞辯論終結前聲明
    異議，茲審酌該等言詞陳述及書面作成時之情況，並無不宜
    作為證據之情事，依刑事訴訟法第一百五十九條之五之規定
    ，自得作為證據，合先敘明。
二、訊據被告固坦承於前揭時地，其有持前開手電筒一支及溫度
    儀表一個為警查獲之情事，惟矢口否認有前揭竊盜之不法犯
    行，辯稱：當天是颱風天，我穿雨衣騎機車經過上址幼稚園
    ，上址幼稚園未關大門，我想看天氣如何、又想躲雨，我抽
    完煙後想小便，見上址幼稚園一樓地上太乾淨，不好意思在
    一樓小便，就走到三樓去小便，順便看天氣，後來我在三樓
    地上有撿到前開手電筒一支及溫度儀表一個，其中前開溫度
    儀表應該是我以前老闆乙○○給我，我之前就將前開溫度儀
    表放在雨衣內，案發時我撿的前開溫度儀表是從我身上所穿
    雨衣掉下來的，我並無竊盜之行為等語。經查：
  (一)前揭犯罪事實，業據被害人謝聰烽之子即證人丙○○警詢時
    證述及於本院審理時結證在卷，並有巡邏警員林晉瑋、蔡禮
    任之職務報告書、扣押筆錄、扣押物品目錄表、贓物認領保
    管單各一件及現場照片八張（見警卷三、九至十九頁）附卷
    可證。
  (二)被告雖以前揭情詞置辯。惟參諸被告於警詢時陳稱：我當時
    是要在該處小便，所以左手去扳控壓器儀表（即指前開溫度
    儀表，下均同）、結果該控壓器儀表就掉下來，在地下還看
    到有一支手電筒，我就順手把該控壓器儀表及手電筒都撿起
    來要下樓去騎機車，該控壓器儀表及手電筒是何人所有我不
    清楚，這二項贓物是要帶回家，試試看還可不可以再使用等
    語（見警卷五頁），其於偵查中檢察官訊問時則陳稱：我本
    來只是爬上去該處（即指上址幼稚園頂樓）要查看天氣，但
    警察認為我的手去碰觸到控壓器儀錶，認為我想竊取該物品
    ，我承認有拿在手上，但無帶走的意思等語（見偵查卷六頁
    ），其嗣於於本院審理之初再陳稱：案發當時我穿雨衣上樓
    ，我未注意是否有帶（老闆乙○○先前給的）控壓器儀表，
    我走樓梯時控壓器儀表從雨衣口袋掉下來等語（見本院卷二
    五頁），足見被告歷次辯解多所反覆、至為岐異，堪認其前
    開所辯之真實性至有可疑，已難憑採。
  (三)又證人丙○○於本院審理雖證稱：我無法確定前開手電筒一
    支及溫度儀表一個是否為上址幼稚園的東西等語。惟參諸證
    人丙○○嗣於本院審理時結證：警卷第十八頁右下角孔洞的
    位置經我回去查證後，就是大型中央空調冷氣的蓄水池的箱
    子，是量溫度用的，我拍攝的相片八張，就是與警卷右下角
    孔洞的位置是一樣位置的照片，前開孔洞上原來裝得應是冷
    氣儀表，因該蓄水池還在的另一個儀表就是量溫度的錶等語
    明確，並有經證人丙○○查證後所拍攝之相片八張附於本院
    卷足憑（見本院卷五二、五三頁），核與臺中縣清水分局九
    十七年十二月十一日中縣清警偵字第○九七○○四四九三六
    號覆本院函併附再經警員林晉瑋、蔡禮查證之職務報告書一
    件、勘查現場相片四張之內容，互核情節相符，足見卷附警
    卷第十八頁相片上紅色箭頭所指之位置確係裝設前開溫度儀
    表，警察於查獲當時亦係依被告供述及指認撥落之位置加以
    拍攝，應屬無疑。則本案為警查獲者確係被告在上址幼稚園
    竊得之前開溫度儀表，堪以認定。此外，再佐以被告前揭侵
    入被害人謝聰烽所有之上址幼稚園內，進而取得置放在上址
    幼稚園內之前開手電筒一支及溫度儀表一個之過程，則縱使
    當時上址幼稚園已無人居住，顯仍無礙於被害人謝聰烽對於
    前開手電筒一支及溫度儀表一個之持有、監督管領之事實，
    益見被告所為已該當於竊取他人之物之構成要件甚明。
  (四)至證人乙○○於本院審理時雖證稱：我是經營冷凍空調的，
    公司名稱為向陽冷氣工程行，警卷相片中所示之控壓器儀表
    實際上是溫度表，是中央空調冰水主機感應進出水溫度的表
    ，是用在中央空調冷氣，我工程行並無放置這些溫度表，如
    有工程需要，才會另外去材料行買這些東西，甲○○於九十
    七年三月至五月間，曾在我工程行作臨時工，當時曾至臺中
    市○○○路之德昌中國社區拆社區住戶之器冷式冰水主機，
    裡面有類似本案警察查獲得溫度表，約有拆三、四臺，當時
    拆完後甲○○有向我要這些東西，我印象中有給甲○○該溫
    度表等語。然惟由證人乙○○之前揭證言，除無從證明本案
    遭警查獲之前開溫度儀表確係其早於數月前所交予被告之同
    一溫度儀表，且由被告前揭歷次反覆之辯詞，足見被告顯係
    以證人乙○○曾交付其溫度儀表之事實，作為混洧本案竊盜
    犯行並圖卸己罪責之虛詞，自無從以證人乙○○之前揭證述
    ，據為有利被告認定之憑據，亦甚明灼。
  (五)綜上所述，被告前開所辯，顯係事後卸責之詞，不足採信。
    是本案事證明確，被告前揭竊盜犯行，至堪認定。
三、核被告所為，係犯刑法第三百二十條第一項之竊盜罪。又被
    告有上述犯罪事實欄所載經有期徒刑宣告及執行完畢之情形
    ，有其臺灣高等法院被告前案紀錄表在卷可查，其於五年以
    內故意再犯本件有期徒刑以上之罪，為累犯，應依刑法第四
    十七條第一項之規定，加重其刑。爰審酌被告前已有竊盜等
    刑事犯罪紀錄，素行非佳，其竟仍不知悛悔警惕，履蹈前愆
    ，不思以正當方法賺取財物，其囿於貪念而竊取財物，既侵
    害他人之財產權益，且缺乏對他人財產權應予尊重，不得恣
    意加以侵害等觀念，再兼衡酌被告犯後仍飾詞卸責、未具悔
    意，及其智識程度、犯罪動機、侵入他人建築物遂行本案竊
    盜犯行之犯罪手段、本案竊得財物價值尚屬輕微等一切情狀
    ，量處如主文所示之刑，並諭知易科罰金之折算標準，以示
    懲儆。本院綜核前開量刑審酌之一切情狀，認為公訴人具體
    請求判處被告有期徒刑伍月，稍嫌過重，附此敘明。
據上論斷，應依刑事訴訟法第二百九十九條第一項前段，刑法第
三百二十條第一項、第四十七條第一項、第四十一條第一項前段
，刑法施行法第一條之一第一項、第二項前段，判決如主文。
中    華    民    國    97    年    12    月    31    日
                  刑事第九庭    法  官  何世全
以上正本證明與原本無異。
如不服本判決，應於收受送達後10日內向本院提出上訴書狀，並
應敘述具體理由；其未敘述上訴理由者，應於上訴期間屆滿後20
日內向本院補提理由書（均須按他造當事人之人數附繕本）「切
勿逕送上級法院」。
                                書記官  童洪芳美
中    華    民    國    97    年    12    月    31    日
附錄論罪科刑法條：
刑法第三百二十條第一項
意圖為自己或第三人不法之所有，而竊取他人之動產者，為竊盜
罪，處五年以下有期徒刑、拘役或五百元以下罰金。


司法院資訊處製作；財團法人民間司法改革基金會備份。
